---
title: "Analise de atividades de parlamentares no Twitter"
author: "Mateus de Lima olivera"
date: "08 de abril de 2019"
output:
    html_document:
    df_print: paged
theme: sandstone
---

```{r echo=FALSE, message=FALSE, warning=FALSE}
library(tidyverse)
source(here::here("code/lib.R"))
theme_set(theme_bw())
library(ggbeeswarm)
library(scales)
```


```{r read}
twitters = read_csv(here::here("data/atividade-por-perfil-20190322.csv"), 
                  col_types = "ccccccddddddddddddd")
glimpse(twitters)
```


### 1 - Quais partidos tem mais engajamento por meio de seus parlamentares? 
*- Os principais partidos representantes de ideias divergentes no Brasil, o PT e o PSL, partidos dos ex-vencedores da eleição presidencial e do atual presidente, respectivamente, são os que se destacam em relação aos demais  partidos. Isso é meio que intuitivo partindo do ponto de vista que os dois foram os partidos mais votados e comentandos nas últimas eleições, em 2018.* 

```{r}
twitters %>%
  filter(!is.na(twitter)) %>%
  group_by(partido) %>%
  summarise(engajamento = sum(engaj_total)) %>%
  filter(engajamento > 100000) %>%
  ggplot(aes(x = partido, y = engajamento, fill = partido))+
  geom_bar(stat='identity') +
  coord_flip()
```




### 1.1 - Dos dois partidos com mais engajamento, quais parlamentares mais se destacam? 
*- Existem nomes de cada partido no twitter, onde se destacam os do PSL, que tem engajamento popular maior do que os do segundo colocado entre os partidos populares, o PT.*

```{r}
twitters %>%
  filter(!is.na(twitter) & ((partido == "PT" | partido == "PSL"))) %>%
  group_by(nome_eleitoral, partido) %>%
  summarise(engajamento = sum(engaj_total)) %>%
  filter(engajamento > 400000) %>%
  ggplot(aes(x = nome_eleitoral, y = engajamento, fill = partido))+
  geom_bar(stat='identity') + 
  coord_flip()
```






### 2 - Parlamentares de qual casa são mais presentes na rede social, percentualmente, com base no numero contas no twittes?  
*- Percentualmente, o número de usuarios do twitter no senado é maior em relação à câmara de deputados.*

```{r}
percentual_twitter <- function(casa_parlamentar){
  num_total <- nrow(subset(twitters, casa == casa_parlamentar))
  num_parlamentares_ativos = nrow(subset(twitters, casa == casa_parlamentar & !is.na(twitter)))
  
  return ((num_parlamentares_ativos/num_total)*100)
}

twitters %>%
  filter(!is.na(twitter) & seguidores > 0) %>%
  group_by(casa) %>%
  summarise(percentual = percentual_twitter(casa)) %>%
  ggplot(aes(x=casa, y=percentual, fill=casa)) + 
  geom_bar(stat="identity")+
  labs(
        title="Percentual por casa", x="casa", y="percentual") +
  theme_bw()
```




### 2.1 -  Será que a maior presença de senadores, percentualmente, representa maior engajamento, necessariamente?
*- Pode-se verirficar que o engajamento por parte dos deputados é bem maior em relação aos senadores, onde mesmo que em quantidade um pouco menor em numero de contas pelos parlamentares, os deputados são bem mais ativos em suas contas.*

```{r}
twitters %>%
  filter(!is.na(twitter) & seguidores > 0) %>%
  group_by(casa) %>%
  summarise(engajamento = sum(engaj_total)) %>%
  ggplot(aes(x=casa, y=engajamento, fill=casa)) +
  geom_bar(stat="identity")
  
```